【裁判字號】    98,易,211
【裁判日期】    980617
【裁判案由】    違反商標法
【裁判全文】
臺灣臺南地方法院刑事判決               98年度易字第211號
公  訴  人  臺灣臺南地方法院檢察署檢察官
被      告  乙○○
上列被告因違反商標法案件，經檢察官提起公訴（96年度偵字第
17866號），本院判決如下：
    主  文
本件公訴不受理。
    理  由
一、公訴意旨略以：被告乙○○明知附表所示之商標圖樣，業經
    美商波露/ 羅蘭公司有限合夥（The Polo/ Lauren Company
    ,L.P. 下稱波露/ 羅蘭公司）向經濟部智慧財產局申請註冊
    核准取得「Polo Ralph Lauren 」文字商標及馬球選手圖形
    （Polo Player Symbol）商標等商標專用權，指定使用於公
    事包、皮包、行李箱、背袋等商品，近年在全球市場行銷甚
    廣，品質著有商譽，為業界及消費大眾所共知，現仍在商標
    專用期間內，未經商標權人之同意或授權，不得於同一或類
    似商品上使用相同或近似之商標圖樣，或明知為上開商品而
    為販賣、意圖販賣而陳列；詎其竟基於販賣仿冒商標商品之
    犯意，明知共同被告甲○○自民國96年1 月間起，以玉貿有
    限公司名義，多次自香港向英國保羅國際有限公司之負責人
    章可明販入以「Polo Santa Roberta」文字及馬球選手圖形
    等為商標近似上開商標圖樣之商品後，仍予以買受，並在其
    所經營之「正英倫精品皮飾專賣店」及「朵芮絲精品皮飾專
    賣店」（分別位於臺南市○○路○ 段120 號1 樓及臺南縣永
    康市○○○ 街53號）陳列、販賣上開仿冒商標商品。嗣員警
    循線於97年3 月5 日，持搜索票分別在上址執行搜索而查獲
    ，並扣得仿冒近似上開商標商品共276 件，因認被告涉犯商
    標法第82條之明知為未得商標權人同意，於同一商品，使用
    近似註冊商標之商品而販賣罪嫌等語。
二、按同一案件繫屬於有管轄權之數法院者，由繫屬在先之法院
    審判之；而依刑事訴訟法第8 條之規定不得為審判者，應諭
    知不受理之判決，並得不經言詞辯論為之，刑事訴訟法第8
    條前段、第303 條第7 款、第307 條分別定有明文。且刑事
    訴訟法第267 條規定，檢察官就犯罪事實一部起訴者，其效
    力及於全部，係指已起訴之部分及未起訴之部分，均構成犯
    罪，並具有連續犯、牽連犯或想像競合犯等裁判上一罪關係
    ，或屬常業犯、接續犯、吸收犯、結合犯、加重結果犯等實
    質上一罪，其一部犯罪事實經起訴者，本於審判不可分原則
    ，受訴法院應就構成同一案件之全部犯罪事實予以審判而言
    （最高法院93年度台上字第6182號判決參照）。復按刑事法
    若干犯罪行為態樣，本質上原具有反覆、延續實行之特徵，
    立法時既予特別歸類，定為犯罪構成要件之行為要素，則行
    為人基於概括之犯意，在密切接近之一定時、地持續實行之
    複次行為，倘依社會通念，於客觀上認為符合一個反覆、延
    續性之行為觀念者，於刑法評價上，即應僅成立一罪，俾免
    有重複評價、刑度超過罪責與不法內涵之疑慮；學理上所稱
    「集合犯」之職業性、營業性或收集性等具有重複特質之犯
    罪均屬之，例如經營、從事業務、收集、販賣、製造、散布
    等行為概念者是（最高法院95年度台上字第1079號判決參照
    ）。
三、經查：
(一)、被告乙○○前被訴與其女友林靖芬分別為朵芮絲精品皮飾專
    賣店之負責人及實際負責人，並僱用謝馨儀為朵芮絲精品皮
    飾專賣店臺南科大門市之員工，藍心惠為朵芮絲精品皮飾專
    賣店臺南民族門市（登記正英倫精品皮飾專賣店）之員工，
    其明知「BURBERRY及圖」之商標圖樣，係英商布拜里公司向
    我國經濟部智慧財產局申請註冊，並取得指定使用於手皮包
    、圍巾、絲巾、披肩等商品之商標權，現仍在商標期限內，
    且明知其向共同被告甲○○所購買印有「BURBERRY及圖」之
    手提包，係未經上揭商標權人之同意或授權，與商標權人所
    生產或授權製造之同一商品，使用相同註冊商標之仿冒品。
    詎其竟基意圖販賣而陳列或販賣之犯意聯絡，自民國96年6
    月間起，利用電腦連線至網際網路，向「yahoo 」申請設立
    英國「Polo Santa Roberta」之部落格網頁（網址：http:/
    /tw.myblog.yahoo.com/doris-53） ，在該網站網頁上刊登
    販售上開仿冒商品之圖片及訊息，供各地不特定人上網瀏覽
    標購，或在上開朵芮絲精品皮飾專賣店臺南科大門市、朵芮
    絲精品皮飾專賣店臺南民族門市陳列販賣，以此方式侵害英
    商布拜里公司之商標權。嗣為警於97年3 月24日13時許，分
    別在上開朵芮絲精品皮飾專賣店臺南科大門市、朵芮絲精品
    皮飾專賣店臺南民族門市當場查獲，並均扣得仿冒「BURBER
    RY及圖」之手提包等物，經臺灣臺中地方法院檢察署檢察官
    以97年度調偵字第381 號、第382 號偵辦後，於97年9 月21
    日向臺灣臺中地方法院聲請簡易判決處刑，而於同年10月8
    日繫屬於臺灣臺中地方法院，經臺灣臺中地方法院以97年度
    中簡字第3255號審理，並於97年10月27日判決，嗣上訴後，
    經臺灣臺中地方法院於98年2 月3 日以98年度中簡上字第11
    9 號判決撤銷，改諭知管轄錯誤，移送於臺灣臺南地方法院
    ，並於98年3 月18日繫屬於本院，此有蓋有臺灣臺中地方法
    院收案章戳之臺灣臺中地方法院檢察署97年10月7 日中檢輝
    德97調偵381 字第067967號函影本、蓋有本院收案章戳之臺
    灣臺中地方法院98年3 月17日中院彥刑義98中簡上119 字第
    25692 號函影本、臺灣臺中地方法院檢察署檢察官97年度調
    偵字第381 號、第382 號起訴書、臺灣臺中地方法院97年度
    中簡字第3255號、98年度中簡上字第119 號判決、臺灣高等
    法院被告前案紀錄表各1 份在卷可稽。
(二)、本案係起訴被告向共同被告甲○○販入仿冒近似波露/ 羅蘭
    公司商標之商品，並於其所經營之正英倫精品皮飾專賣店及
    朵芮絲精品皮飾專賣店陳列販賣，為警於97年3 月5 日在上
    開專賣店查獲之事實，而上開案件則係起訴被告向共同被告
    甲○○購買仿冒「BURBERRY及圖」之商品，且販賣之時間係
    自96年6 月間起，迄至97年3 月24日止，為警在朵芮絲精品
    皮飾專賣店臺南科大門市、朵芮絲精品皮飾專賣店臺南民族
    門市查獲止之事實，是上開案件與本案均係被告向共同被告
    甲○○販入仿冒商標商品，且二案販賣仿冒商標商品時間復
    有重疊之處，堪認被告係在密集期間內，在相同之處所即朵
    芮絲精品皮飾專賣店臺南科大門市、朵芮絲精品皮飾專賣店
    臺南民族門市（登記為正英倫精品皮飾專賣店），以相同或
    類似之方式持續進行，未曾間斷，此販賣仿冒商標商品之犯
    行，即具有反覆、延續實行之特徵，從而，在行為概念上，
    縱有多次陳列、販賣之舉措，仍應評價認係集合犯，且被告
    若同時販賣仿冒數個商標專用權人之商品，亦係以一販賣仿
    冒商標商品行為，同時侵害數法益（侵害數個商標專用權）
    ，為想像競合之裁判上一罪關係，依法僅能從一重處斷，尚
    難以數罪論處。因此，上開案件與本案雖起訴被告販賣仿冒
    不同商標專用權人之商標商品，然本案檢察官起訴被告販賣
    仿冒商標商品之時間，既包含在前開案件之犯罪時間內，且
    各該販賣行為彼此間確屬密接、重疊，要非可徒以各販賣地
    點、起迄時間未臻一致及侵害商標專用權人不同，即遽認應
    就各次販賣行為分別單獨予以評價。依此，本案與前開案件
    具有集合犯之實質上一罪關係，應堪認定。
(三)、又上開臺灣臺中地方法院檢察署97年度調偵字第381 號、第
    382 號案件，固非以起訴之方式為之，而係經檢察官向臺灣
    臺中地方法院聲請簡易判決處刑，然依刑事訴訟法第451 條
    第3 項規定，聲請簡易判決處刑與起訴有同一效力，是上開
    案件既係經檢察官於97年9 月21日向臺灣臺中地方法院聲請
    簡易判決處刑，並於同年10月8 日繫屬於臺灣臺中地方法院
    ，而本案公訴人起訴則係於98年2 月10日始繫屬於本院，有
    本案卷宗首頁收文章戳可資憑佐，顯係就同一案件向本院起
    訴，且本院係繫屬在後之法院，依前開說明，本院即應不經
    言詞辯論，逕為諭知公訴不受理。
據上論斷，應依刑事訴訟法第303 條第7 款、307 條，判決如主
文。
中    華    民    國    98    年    6     月    17    日
                  刑事第十一庭  法  官  蘇碧珠
以上正本證明與原本無異。
如不服本判決應於收受本判後10日內向本院提出上訴書狀，並應
敘述具體理由。其未敘述上訴理由者，應於上訴期間屆滿後20日
內向本院補提理由書狀（均須按他造當事人之人數附繕本）「切
勿逕送上級法院」。
                                書記官  許哲萍
中    華    民    國    98    年    6     月    17    日


司法院資訊處製作；財團法人民間司法改革基金會備份。
